390Edepot - Archives communales déposées de Noroy-le-Bourg
Archives Départementales de la Haute-Saône
Série Edepot
ARCHIVES COMMUNALES DEPOSEES. ARCHIVES DES INTERCOMMUNALITES.
390Edepot - Archives communales déposées de Noroy-le-Bourg
1556-1920
390Edepot1-37
Archives Départementales de la Haute-Saône 14B rue Miroudot St Ferjeux 70000 VESOUL
COMMUNE DE NOROY-LE-BOURG
Noroy-le-Bourg est appelé longtemps « Noroy-l’Archevêque » à cause des possessions des archevêques de Besançon dans la localité. Cf. Inventaires des Archives départementales de la Haute-Saône: B 8672 à 8688, justice seigneuriale de Noroy-l’Archevêque (1727-1790); C 467, rôles et répartements des impositions dans la communauté de Noroy-l’Archevêque (1729-1790); E 868, livre d’arpentement général du territoire de Noroy-le-Bourg (1748-1755); G 169, affaires religieuses à Noroy (1600-1790); H 159, échange entre Gérard II, archevêque de Besançon et Jean, abbé de Bellevaux de la moitié d’un moulin à Noroy, contre un cens perpétuel (1410); H 180, amodiation par l’abbaye de Bellevaux de la moitié du moulin Dubreuille à Noroy-le-Bourg (1366). Cf. Inventaire des Archives départementales du Doubs: G 62 à 66, comptes (1546-1550); titres (1691-1776). Voir également: C.J. PIZARD, Documents inédits et notes historiques sur Noroy-le-Bourg, Saint-Igny et Calmoutier en partie (Vesoul, 1888), et supplément (Vesoul, 1893). H. LOMBART, « Un livre sur Noroy-le-Bourg », dans Académie de Besançon (1893), pp. 160-174; J.P. BOUVERET, Monographie de Noroy-le-Bourg, étude manuscrite (1899).
Modalités d'entrée
Dépôt du 04/07/2014
Dernier ajout le 04/07/2014
Archives publiques
- ARCHIVES ANCIENNES
  - FINANCES, IMPOTS ET COMPTABILITE
    - Mandements de contributions au nom du roi, par Charles-André de La coré, intendant du comté de Bourgogne et premier Président du bureau des finances de ladite province., 1775; 390 Edepot 1; CC1; 1 liasse, 2 pièces imprimées.
      Communicabilité
      Communicable
      Thesaurus administratif:
      FISCALITE
    - Requête de plusieurs particuliers auprès de l’intendant pour faire annuler une homologation de biens faite par la communauté de Noroy-le-Bourg., 1751; 390 Edepot 2; CC2; 1 pièce papier.
    - Comptes d’échevins (1749-1751, 1753, 1765, 1767, 1780-1781, 1784-1786)., 1749-1786; 390 Edepot 3; CC3; 1 liasse, 26 pièces papier.
      ECHEVIN; FINANCES COMMUNALES
    - Comptes d’échevin d’Etienne Langard accompagné de pièces justificatives et des poursuites intentées contre lui par ses successeurs (1789-1791); comptes de 1789; élection d’un receveur pour Noroy (1788); comptes-rendus par Jean-Pierre-Joseph Durget exerçant cette fonction à Noroy (1786-1791)., 390 Edepot 4; CC4; 1 liasse, 67 pièces papier.
    - Arpentement du territoire de Noroy-le-Bourg par Claude-Louis Carrey, arpenteur, demeurant à Chariez., 1704-1705; 390 Edepot 5; CC5; 1 registre relié, couvert de cuir.
      REGISTRE
    - Arpentement du territoire de Noroy-le-Bourg, précédé des demandes, autorisations et contrats nécessaires à son exécution., 1748-1753; 390 Edepot 6; CC6; 1 registre couvert de cuir, en très mauvais état et incomplet.
    - Arpentement du territoire de Noroy-le-Bourg (copie du précédent registre)., 1748-1834; 390 Edepot 7; CC7; 1 registre relié.
  - BIENS COMMUNAUX, EAUX ET FORETS, TRAVAUX PUBLICS, VOIRIES
    - Biens communaux: baux de biens appartenant à la communauté de Noroy (1717-1758); affiches annonçant des amodiations de biens (1787-1788)., 1717-1788; 390 Edepot 8; DD1; 1 liasse, 6 cahiers couverts parchemin, 4 affiches imprimées, 17 pièces papier.
      BIENS COMMUNAUX
    - Adjudication de la « plantation en glands et faives » dans les bois de Noroy, et nominations des gardes pour assurer leur surveillance (1782); marché de pâtre pour la « menue proye » (1776)., 1776-1782; 390 Edepot 9; DD2; 1 liasse, 3 pièces papier.
      DROITS D'USAGE FORESTIERS; FORET COMMUNALE
    - Bois communaux: repeuplement et recépage des bois communaux de Noroy., 1782-1790; 390 Edepot 10; DD3; 1 liasse, 24 pièces papier.
      FORET COMMUNALE
  - CULTES, INSTRUCTION PUBLIQUE, ASSISTANCE PUBLIQUE
    - Registre paroissial de Noroy-le-Bourg (« de Noreto »): baptêmes (décembre 1556-1557; une note indique que les registres antérieurs à 1556 étaient déjà perdus en 1557; 1558-octobre 1589 (l'année commence en avril jusqu'en 1575); juin 1590-mai 1593; 1596-juillet 1611; 1617-juin 1624; octobre 1616-janvier 1617; 1629, décembre; un acte de 1630; 1629, avril-juillet; 1630-juin 1631; 1632, avril-mai; 1631, juillet-octobre; février 1632)., 1556-1632; 390 Edepot 11; GG1; 1 registre factice relié, dont les premiers et les derniers feuillets sont en mauvais état.
      REGISTRE PAROISSIAL
      CATHOLICISME; NAISSANCE
    - Registre paroissial de Noroy-le-Bourg ou Noroy l’Archevêque: baptêmes (juin 1632-1635; 1636, janvier-avril, une note moderne indique que le curé a pris la fuite à cause de la guerre, décembre; 1637-1686; sans ordre, avril puis février 1687; quelques actes tirés du registre paroissial de Calmoutier, concernant la famille Languard de 1683 à 1693); à la fin du registre, confirmations pour 1652; baptêmes pour quelques habitants expatriés pendant la guerre de Dix ans (mars 1642; février 1644; mars 1642; à l’envers un acte de donation)., 1632-1693; 390 Edepot 12; GG2; 1 registre relié.
    - Registre paroissial de Noroy-le-Bourg: baptêmes; mariage; sépultures (1689-1711; une note en marge: « les gendarmes en quartier à Noroy »; 1712-1721)., 1689-1721; 390 Edepot 13; GG3; 1 registre relié.
      CATHOLICISME; DECES; MARIAGE; NAISSANCE
    - Registre paroissial de Noroy-le-Bourg: baptêmes, mariages, sépultures., 1722-1753; 390 Edepot 14; GG4; 1 registre relié.
    - Registre paroissial de Noroy-le-Bourg: baptêmes, mariages, sépultures (1754-octobre 1772)., 1754-1772; 390 Edepot 15; GG5; 1 registre relié.
    - Registre paroissial de Noroy-le-Bourg: baptêmes, mariages, sépultures (octobre 1772-1781; 1782, janvier-octobre, baptêmes de deux cloches les 13 et 30 octobre, novembre-décembre; 1783-janvier 1792); table alphabétique des naissances par noms de familles pour ce registre., 1772-1792; 390 Edepot 16; GG6; 1 registre relié.
- ARCHIVES MODERNES
  - ADMINISTRATION GENERALE DE LA COMMUNE
    - Conseil municipal: extraits du registre des délibérations du conseil municipal de Noroy-le-Bourg pour les affaires courantes (1812-1876); pour le règlement des recettes et dépenses (1849-1874); pour régler la répartition de la futaie affouagère (1816-1875); pour les dépenses du service des chemins vicinaux (1847-1863)., 390 Edepot 17; D1; 1 liasse, 185 pièces papier.
      DELIBERATION
      CONSEIL MUNICIPAL
  - POPULATION, ECONOMIE SOCIALE, STATISTIQUE
    - Population: mouvements de la population à Noroy-le-Bourg., 1852-1871; 390 Edepot 32; F1; 1 liasse, 1 tableau, 19 cahiers.
      DENOMBREMENT DE LA POPULATION
      RECENSEMENT DE POPULATION
    - Agriculture: état des récoltes en grains dans les villages du canton de Noroy-le-Bourg (1842-1844, 1853); statistique agricole annuelle et plan départemental de ravitaillement (1915)., 1842-1915; 390 Edepot 33; F2; 1 liasse, 50 pièces papier.
      STATISTIQUE
      PRODUCTION AGRICOLE
  - CONTRIBUTIONS, ADMINISTRATION FINANCIERE
    - Impôts directs. -Droits de patente: quittances pour la commune de Noroy-le-Bourg., 1795-1801; 390 Edepot 18; G2; 1 liasse, 206 pièces papier.
      FISCALITE; TAXE PROFESSIONNELLE
    - Impôts directs. -Contribution foncière: état des changements à faire dans la matrice de l’an XII, tableau nominal pour la contribution foncière de l’an XIV et l’état des mutations à y apporter, tableau de répartition de la contribution foncière, état des propriétés bâties à Noroy, dressé par Claude-Antoine Marcand géomètre demeurant à Port-sur-Saône (1818-1826). Contributions foncière, personnelle-mobilière et des portes et fenêtre, répartition: mandements (an VIII-1829)., 390 Edepot 19; G3; 1 liasse, 3 cahiers et 41 pièces papier.
    - Impôts directs. –Cadastre: atlas communal., 1814-1818; 390 Edepot 36; G1; 1 atlas couleur (rangé à part, dans la collection des atlas communaux déposés aux Archives départementales de la Haute-Saône).
      ATLAS CADASTRAL
      CADASTRE
  - AFFAIRES MILITAIRES
    - Réquisitions: requêtes pour que les habitants de Noroy ayant été l’objet de réquisition par l’armée soient dédommagés, avec pièces justificatives., 1806-1817; 390 Edepot 27; H1; 1 liasse, 129 pièces papier.
      REQUISITIONS MILITAIRES
    - Invasion: pièces et circulaires imprimées concernant les actes des autorités allemandes., 1870-1871; 390 Edepot 28; H2; 1 liasse, 45 pièces papier.
      OCCUPATION ETRANGERE
    - Réquisitions: état des réquisitions faites dans les communes de Noroy-le-Bourg, Cerre-lès-Noroy et Vallerois-Lorioz, par les autorités allemandes., 1870-1871; 390 Edepot 29; H3; 1 liasse, 54 pièces papier.
      OCCUPATION ETRANGERE; REQUISITIONS MILITAIRES
      Noms géographiques:
      CERRE-LES-NOROY; VALLEROIS-LORIOZ
    - Affaires militaires: devis pour l’appropriation d’une caserne de gendarmerie, avec plan (1851); pièces concernant la location d’une maison pour le logement de la gendarmerie à Noroy (1851-1853)., 390 Edepot 30; H4; 1 liasse, 8 pièces papier.
      PLAN; DEVIS
      INFRASTRUCTURE MILITAIRE
    - Poudres et salpêtres: pièces concernant la fabrication du salpêtre et le contrôle de la vente de poudres à Noroy-le-Bourg., 1793-1849; 390 Edepot 31; H5; 1 liasse, 28 pièces papier.
      ORGANISATION DE L'ARMEE
  - POLICE, HYGIENE PUBLIQUE, JUSTICE
    - Police: registre du juge de paix de Noroy pour les délits champêtres de police (1791-1794). Sur un feuillet relié au registre: liste des passeports délivrés pendant l’année 1793., 390 Edepot 26; I2; 1 cahier couvert d’un parchemin, portant des notations musicales d’époque médiévale (plusieurs de ces pages ont été lacérées) et une pièce papier.
      PASSEPORT; REGISTRE
      JUSTICE
    - Police locale. –Grossesses, déclarations: registre., 1827-1844; 390 Edepot 37; I1; 1 cahier papier.
      POLICE
  - EDIFICES COMMUNAUX, MUNUMENTS ET ETABLISSEMENTS PUBLICS
    - Edifices communaux: réparations de l’église, du presbytère et de l’école de Noroy (1806-1850); fourniture d’une horloge et réparations par la fabrique Ungerer de Strasbourg (an XI-1896); acquisitions de plusieurs cloches, successivement à Jean-Baptiste Roussel de Blévaincourt (Vosges), François Bardoz de Breuvannes (Haute-Marne) et J. Robert de Nancy (1824-1895); réparation du beffroi de l’église et refonte des cloches, avec plans (1816-1879); projet de reconstruction d’une église et exécution des travaux avec plans, sous la direction de plusieurs architectes, notamment Jean-Baptiste Colard de Lure (1816-1879); achat d’ornements pour le culte (1829-1837); travaux divers dans l’église et états estimatifs (1830-1895); acquisitions de terrains pour réparer le cimetière, puis en établir un nouveau, avec plans (1818-1910)., 1803-1910; 390 Edepot 20; M1; 1 liasse, 13 plans (dont 1 plan rangé à part, dans la collection des plans communaux déposés aux Archives départementales de la Haute-Saône), 1 pièce imprimée, 167 pièces papier.
      PLAN
      CIMETIERE; CONSTRUCTION; ECOLE; EDIFICE CULTUEL; HORLOGE PUBLIQUE; PRESBYTERE
  - BIENS COMMUNAUX, TERRES, BOIS, EAUX
    - Biens communaux: partage des biens communaux de « Noroy-les-Bois », par Claude-François Borgegrain, de Calmoutier, Antoine Henriot, de Vallerois-le-Bois et Jean-Claude Cachette, de Calmoutier., 1794; 390 Edepot 21; N1; 1 liasse, 3 cahiers.
    - Adjudications de la « proye », de Noroy, et marché de pâtre., 1795-1901; 390 Edepot 22; N2; 1 liasse, 158 pièces papier.
    - Bois: délibérations et pièces concernant le reboisement de la forêt de Noroy (an IX-1819); une lettre du maire de Noroy qui a communiqué ces pièces à la préfecture de Vesoul (1906); procès entre la commune de Noroy et Jeanne-Claude Philippe, veuve Charton qui demande à être inscrite sur le rôle d’affouage (1837-1838)., 1801-1906; 390 Edepot 23; N3; 1 liasse, 47 pièces papier.
      FORET COMMUNALE; REBOISEMENT
    - Bois. -Produits forestiers: marché de bûcheron (1810); aménagements forestiers, adjudications de la coupe affouagère de Noroy (1818-1847)., 1810-1847; 390 Edepot 24; N4; 1 liasse, 180 pièces papier.
    - Bois. -Produits forestiers: exploitation des coupes affouagères de Noroy., 1848-1920; 390 Edepot 25; N5; 1 liasse, 215 pièces papier.
  - CULTES
    - Culte catholique. -Requête de Claude François Guidet à l’intendant pour obtenir paiement, par les habitants, des frais engagés par lui pour le luminaire de l’église (1761). Délibérations du conseil de fabrique et du conseil municipal pour obtenir du préfet l’autorisation de vendre pour pouvoir subvenir à l’entretien des objets du culte et aux travaux nécessités par l’église (1806)., 1761-1806; 390 Edepot 35; P1; 3 pièces papier.
      CATHOLICISME; FABRIQUE D'EGLISE
  - INSTRUCTION PUBLIQUE, SCIENCES, LETTRES ET ARTS
    - Instruction publique: registre des délibérations de l’assemblée des délégués cantonaux séant à Noroy, concernant l’instruction publique et quelques pièces s’y rapportant., 1856-1900; 390 Edepot 34; R1; 1 registre cartonné et 7 pièces papier.
      DELIBERATION; REGISTRE
      ORGANISATION SCOLAIRE